臺灣高雄地方法院刑事判決　　　　　　99年度審易字第5495號
公　訴　人　臺灣高雄地方法院檢察署檢察官
被　　　告　鄭文祥
上列被告因竊盜案件，經檢察官提起公訴（99年度偵字第33177
號），本院依簡式審判程序判決如下：
    主  文
鄭文祥犯攜帶兇器竊盜罪，累犯，處有期徒刑拾月；又犯攜帶兇
器竊盜未遂罪，累犯，處有期徒刑陸月；又犯攜帶兇器竊盜罪，
累犯，處有期徒刑玖月，扣案之十字起子壹支沒收。應執行有期
徒刑壹年拾月，扣案之十字起子壹支沒收。
    事  實
一、鄭文祥前因施用毒品案件，經本院以民國96年度訴字第4451
    號判決判處有期徒刑8 月確定，於98年2 月3 日執行完畢。
    猶不知警惕，意圖為自己不法之所有，(一)於99年7 月29日下
    午3 時23分許，攜帶客觀上足以供作兇器使用之扳手1 支，
    騎乘其母親鄭玲珍所有之車牌號碼GJ8-159 號重型機車行
    經高雄市○○區○○路391 巷11號前，竊取黃秋芳所使用停
    放該處之車牌號碼1208-XP 號自小貨車上之電瓶（起訴書誤
    載為「車瓶」）1 個（價值約新臺幣【下同】4,000 元），
    得手後置於前開機車上離去；(二)於99年7 月30日上午8 時45
    分許，攜帶客觀上足以供作兇器使用之上開扳手1 支，騎乘
    前揭機車行經高雄市○○區○○路縣議會後方重劃區內，欲
    竊取巨力搬家貨運有限公司所有停放該處之車牌號碼986-GZ
    號大貨車上之電瓶，於著手行竊之際，因有人在場而未遂；
    (三)於99年10月29日下午5 時30分許，在高雄市鳳山區新強運
    動公園內停車場，以客觀上足以供作兇器使用之十字起子1
    支，竊取謝金哲所有車牌號碼YM-8379 號自小客車車牌2 面
    ，並懸掛於其母鄭玲珍所有車牌號碼4983-ML 號自小客車
    上，以避免查緝。嗣於99年11月14日下午4 時30分許，在高
    雄市○○區○○路之長庚醫院復健大樓後門，經警發現YM-8
    379 號車牌為失竊車牌，尾隨鄭文祥至高雄市鳳山區○○○
    路加以盤查，並扣得鄭文祥所有供行竊所用之十字起子1 支
    。
二、案經高雄市政府警察局鳳山分局、仁武分局移送臺灣高雄地
    方法院檢察署檢察官偵查起訴。
    理  由
一、按本件被告鄭文祥所犯均係死刑、無期徒刑、最輕本刑為3
    年以上有期徒刑以外之罪，其於審理時就前揭被訴事實均為
    有罪之陳述，經法官告知簡式審判程序之旨，並聽取其與公
    訴人之意見後，本院認無不得或不宜改依簡式審判程序進行
    之處，爰依刑事訴訟法第273 條之1 第1 項、第284 條之1
    ，裁定本件進行簡式審判程序，合先敘明。
二、上開事實，業據被告鄭文祥於警詢、偵查及本院審理中坦承
    不諱。核與證人謝金哲、黃秋芳、鄭文宏、鄭玲珍於警詢
    之證述、告訴代理人張如龍於警詢及偵查中陳述之情節相符
    ；並有高雄市政府警察局仁武分局扣押筆錄、扣押物品目錄
    表、扣押物品收據、失車- 案件基本資料詳細畫面報表、贓
    物認領保管單、高雄市政府警察局車輛尋獲電腦輸入單、監
    視錄影器擷取翻拍畫面、告訴代理人張如龍提供及指認照片
    、被害人黃秋芳提供之德川汽車護單等及十字起子1 支扣案
    可證，足認被告自白與事實相符。從而，本件事證明確，被
    告犯行堪以認定，應依法論科
三、按刑法第321 條第1 項第3 款所稱兇器，其種類並無限制，
    凡客觀上足對人之生命、身體、安全構成威脅，具有危險性
    之兇器均屬之，且祇須行竊時攜帶此種具有危險性之兇器為
    已足，不以攜帶之初有行兇之意圖為必要（最高法院79臺上
    字第5253號判例意旨可資參照）。查被告竊取事實(一)、(二)物
    品所使用之扳手雖未扣案，然與扣案之十字起子均為金屬材
    質，可作為竊取車輛內之電瓶或車牌之工具，可見其等質地
    堅硬，若持之揮打，客觀上顯然足以對人之生命、身體、安
    全構成威脅，具有危險性，均應屬兇器無誤。是核被告所為
    ，事實(一)、(三)部分，均係犯刑法第321 條第1 項第3 款之攜
    帶兇器竊盜罪；事實(二)部分，係犯刑法第321 條第2 項、第
    1 項第3 款之攜帶兇器竊盜未遂罪，被告已著手於此次竊盜
    犯罪行為之實施，而未竊得他人動產之結果，為未遂犯，酌
    依刑法第25條第2 項規定減輕其刑。又被告有如事實欄所示
    之前案紀錄及執行完畢之事實，有臺灣高等法院被告前案紀
    錄表可參，其受有期徒刑執行完畢後，5 年內故意再犯本件
    有期徒刑以上之3 罪，均為累犯，各應依刑法第47條第1 項
    規定，加重其刑，並就事實(二)之犯行部分先加後減之。爰審
    酌被告正值青壯，擁有工作能力，卻不思以正當方法賺取財
    物，竟貪圖私利，破壞他人對財產權之支配，危害社會治安
    ，尚未與被害人和解，賠償其等之損害，行為顯然可議；惟
    考以被告坦承犯行，態度尚可，所竊車牌業已發還被害人謝
    金哲，此部分所生損害已有減輕等一切情狀，分別量處如主
    文所示之刑，並定其應執行刑，以資懲儆。另扣案之十字起
    子1 支，係被告所有供事實(三)所示犯罪所用之物，業經被告
    於本院審理中坦白承認，爰依刑法第38條第1 項第2 款規定
    ，宣告沒收之。至未扣案之扳手1 支，雖係供被告為事實(一)
    、(二)所示犯罪所用之物，然因被告辯稱業已滅失，且無證據
    足認尚屬存在，爰不諭知沒收。
據上論斷，應依刑事訴訟法第273 條之1 第1 項、第284 條之1
、第299 條第1 項前段，刑法第321 條第1 項第3 款、第2 項、
第25條第2 項、第47條第1 項、第51條第5 款、第38條第1 項第
2 款，判決如主文。
本案經檢察官王兆琳到庭執行職務
中    華    民    國    100   年    1     月    26    日
                  刑事第十庭  法  官  方錦源
以上正本證明與原本無異。
如不服本判決，應於收受判決後10日內向本院提出上訴書狀，並
應敘述具體理由。其未敘述上訴理由者，應於上訴期間屆滿後20
日內向本院補提理由書( 均須按他造當事人之人數附繕本) 「切
勿逕送上級法院」。
                              書記官  冒佩妤
中    華    民    國     100  年    1     月    26    日
附錄本判決論罪之法條：
刑法第321 條第1 項第3 款、第2 項
犯竊盜罪而有左列情形之一者，處6 月以上、5 年以下有期徒刑
：
三攜帶兇器而犯之者。
前項之未遂犯，罰之。